【裁判字號】    89,上易,184
【裁判日期】    890217
【裁判案由】    毒品危害防制條例
【裁判全文】
臺灣高等法院臺南分院刑事判決            八十九年度上易字第一八四號      Ｇ
      上  訴  人
      即  被  告  甲  ○  ○
右上訴人因違反毒品危害防制條例案件，不服臺灣臺南地方法院八十八年度易字第二
六七八號中華民國八十八年十一月十一日第一審判決（起訴案號：臺灣臺南地方法院
檢察署八十八年度偵緝字第五一三號），提起上訴，本院判決如左：
      主      文
上訴駁回。
      事      實
一、甲○○於民國八十八年一月二十六日十二時許（起訴書誤載為下午五時許），與
    其男友楊雅圖均因涉嫌違反毒品危害防制條例（施用第二級毒品）案件為警查獲
    ，甲○○欲避免其男友為警移送法院，遂聽信傳言以毒品可換取槍枝，以供承辦
    員警交待辦案績效之言，明知海洛因及安非他命分別係毒品危害防制條例所規範
    之第一、二級毒品，仍於同日晚間九時許（起訴書誤載為七時許），透過不知名
    之成年男子之介紹，在高雄縣林園鄉「一統加油站」附近，以新台幣（下同）二
    十萬元之代價，經由姓名年籍不詳綽號「阿義」之成年男子之介紹，向姓名不詳
    之人購買第一級毒品海洛因二包（合計淨重六．五七公克）、第二級毒品安非他
    命五包（合計毛重一八五．一公克）而持有之，得手後欲北上台南向綽號「旺仔
    」（旺仔係當時任內政部警政署水上警察局第四警察隊之隊員傅俾義）換取槍枝
    。嗣於翌日凌晨一時許，甲○○依約駕駛車號Ｐ２─２０８３號之自用小客車並
    攜帶上開毒品海洛因與安非他命，欲至台南縣仁德鄉○○路七四六號「大東醫院
    」前與「旺仔」換取槍枝時，即為預先埋伏之員警當場查獲，並自前開車內扣得
    上開毒品海洛因二包（合計淨重六．五七公克）、安非他命五包（合計毛重一八
    五．一公克）。
二、案經內政部警政署水上警察局第四警察隊報請台灣台南地方法院檢察署檢察官偵
    查起訴。
      理      由
一、右揭事實，業據上訴人即被告甲○○迭於檢察官偵訊時、原審及本院審理時坦承
    不諱，並有如事實欄所示之毒品扣案足資佐證，而扣案之白粉係合計淨重六．五
    七公克確係海洛因，有法務部調查局八十八年三月八日之鑑定通知書附卷可稽，
    事證明確，被告犯行堪以認定。
二、按海洛因及安非他命分別係毒品危害防制條例第二條第二項第一款、第二款所規
    範之第一、二級毒品，被告甲○○持有上開毒品，所為係犯毒品危害防制條例第
    十一條第一項之持有第一級毒品罪及同條第二項之持有第二級毒品罪。被告以一
    持有行為而同時觸犯上開二罪名，為想像競合犯，依刑法第五十五條之規定，應
    從較重之持有第一級毒品罪處斷。原審依毒品危害防制條例第十一條第一項、第
    二項、第十八條第一項前段，刑法第十一條前段、第五十五條、第四十一條，罰
    金罰鍰提高標準條例第二條，並審酌被告之所以持有該批大量毒品，係誤信傳言
    ，欲以之換取槍枝以供員警交待績效所用，並非以之販賣，其持有毒品之動機尚
    可寬憫，及其手段、所生危害及其犯罪後尚知坦承犯行頗有悔意等一切情狀，量
    處被告有期徒刑三月，並諭知如易科罰金，以三百元折算一日，及說明公訴人雖
    建請法院對被告為緩刑之宣告，惟審酌被告有施用毒品之前科並有施用毒品之慣
    行，且現仍在強制戒治中，有原審法院被告全國前案紀錄表在卷可稽，斟酌前情
    ，仍認不宜對被告為緩刑之諭知，暨認扣案之海洛因二包（合計淨重六．五七公
    克）、安非他命五包（合計毛重一八五．一公克），係分屬毒品危害防制條例第
    二條第二項第一款、第二款規定之第一、二級毒品，不問屬於犯人與否，均應依
    同條例第十八條第一項前段規定宣告沒收併銷燬之，認事用法及量刑均無不當。
    被告上訴意旨以其係聽信警員所言而為本件行為，不應構成犯罪為由，指摘原判
    決不當。惟被告係成年人，曾有施用第二級毒品被判處有期徒刑八月之紀錄，對
    於販賣、持有或施用毒品等行為，必會受重罰，應有深切瞭解，且被告本身亦應
    有相當之判斷力，竟然還聽信他人之說法，擅自購入毒品後，欲持之換取槍枝，
    則其持有毒品行為既屬違法行為，即應受法律之制裁，是本件上訴為無理由，應
    予駁回。
據上論結，應依刑事訴訟法第三百六十八條，判決如主文。
本案經檢察官李傳來到庭執行職務。
中    華    民    國      八十九      年      二      月      十六      日
                                  臺灣高等法院臺南分院刑事第三庭
                                      審判長法官  黃    聰    明
                                            法官  林    勝    木
                                            法官  黃    三    哲
右正本證明與原本無異。
不得上訴。
                                      法院書記官  陳    淑    貞
中    華    民    國      八十九      年      二      月     十八       日
附錄本案論罪科刑法條全文：
毒品危害防制條例第十一條第一、二項：
持有第一級毒品者，處三年以下有期徒刑、拘役或新臺幣五萬元以下罰金。
持有第二級毒品者，處二年以下有期徒刑、拘役或新臺幣三萬元以下罰金。
毒品危害防制條例第十八條第一項：查獲之毒品及專供製造或施用毒品之器具，不問
                                屬於犯人與否，均沒收銷燬之。但合於製藥或研
                                究之用者，得不予銷燬。


司法院資訊處製作；財團法人民間司法改革基金會備份。
